臺灣臺南地方法院刑事判決
109年度原侵訴字第4號
公  訴  人  臺灣臺南地方檢察署檢察官
被      告  林意峰


選任辯護人  彭冀湘律師
上列被告因妨害性自主等案件，經檢察官提起公訴（109年度偵
字第10788號），本院判決如下：
    主  文
甲○○犯對於未滿十四歲之女子為性交罪，共玖罪，各處有期徒刑
壹年陸月；又犯拍攝少年為性交行為之電子訊號罪，處有期徒刑
壹年，應執行有期徒刑貳年。
    犯罪事實
一、甲○○於民國107年10月中旬，透過臉書通訊軟體認識代號AC0
    00-A109095少女（95年6月25日生，姓名詳卷，下稱甲女）
    ，其後交往成為男女朋友。其明知甲女為12歲以上未滿14歲
    之女子，仍為下列行為：
　㈠甲○○基於對未滿14歲之女子為性交之各別犯意，於不違反甲
    女意願之情形下，分別於：
　　⒈107年11月11日在臺南市○區○○路0段000號哥爸妻夫商務飯
      店房間內，以其陰莖插入甲女陰道之方式，先後與甲女為
      性交行為2次。
　　⒉107年11月12日至16日間，在甲○○位於臺中市之住處（地址
      詳卷），以其陰莖插入甲女陰道之方式，先後與甲女為性
      交行為2次。
　　⒊107年11月12日至16日間，在甲○○位於桃園市租屋處（地址
      詳卷），以其陰莖插入甲女陰道之方式，與甲女為性交行
      為1次。
　　⒋107年12月30日或31日，在臺南市○區○○路0號鐵道大飯店房
      間內以其陰莖插入甲女陰道之方式，先後與甲女為性交行
      為3次。
　　⒌108年1月1日在臺南市○區○○路0段000號哥爸妻夫商務飯店
      房間內，以其陰莖插入甲女陰道之方式，與甲女為性交行
      為1次。
  ㈡甲○○於上述在臺南市之鐵道大飯店房間內與甲女為某次性交
    行為之過程中，另基於對未滿18歲之人拍攝性交行為之電子
    訊號之犯意，以其手機錄影之方式拍攝其與甲女為性交行為
    之電子訊號，供其與甲女觀覽後立即刪除。
二、案經甲女及甲女之母（代號AC000-A109095A，真實姓名年籍
    詳卷）訴由臺南市政府警察局第一分局移送臺灣臺南地方檢
    察署檢察官偵查起訴。
    理  由
一、證據能力之說明
    被告以外之人於審判外之陳述，雖不符刑事訴訟法第159條
    之1至第159條之4之規定，而經當事人於審判程序同意作為
    證據，法院審酌該言詞陳述或書面陳述作成時之情況，認為
    適當者，亦得為證據，刑事訴訟法第159條之5第1項定有明
    文。查本件認定犯罪事實所援引之下列供述證據，提示當事
    人及辯護人均同意其證據能力（見本院卷第62至63頁），迄
    本案言詞辯論終結前，未再聲明異議，本院審酌該等審判外
    陳述作成當時之過程、內容、功能等情況綜合判斷，認具備
    合法可信之適當性保障，與起訴待證事實具關連性且無證據
    價值過低之情形，均有證據能力，得採為認定事實之基礎。
    又以下引用之物證及書證等非供述證據，並無證據證明係公
    務員違背法定程序所取得，且當事人及辯護人均未有主張排
    除之爭執，復無使用禁止之情形，亦皆有證據能力，得作認
    定本案犯罪事實之判斷依據。
二、上開犯罪事實，業據被告於警、偵訊及本院審理時坦承不諱
    （警卷第2至5頁、偵卷第15至18、37至38頁、本院卷第62、
    105、108頁），核與證人即告訴人甲女於偵查中指述之情節
    相符（偵卷第9至13、27至28頁），並有甲女之代號與真實
    姓名對照表、哥爸妻夫商務飯店旅客登記表（偵卷第43頁）
    在卷可稽，足認被告前揭任意性自白與事實相符，可以採信
    。本案事證明確，被告犯行洵堪認定，應依法論科。
三、論罪科刑
　㈠查甲女係95年6月25日生，有其代號與真實姓名對照表存卷可
    佐，是甲女於被告對其為上述行為時，為12歲以上未滿14歲
    之少女，核被告就上開犯罪事實欄一、㈠所為，均係犯刑法
    第227條第1項之對於未滿14歲之女子為性交罪，共9罪。
　㈡按電子訊號可分為數位訊號及類比訊號，如行為人以行動電
    話或電子數位機器對他人所拍攝之裸照、性交影片等，係利
    用影像感應功能，將物體所反射的光轉換為數位訊號，壓縮
    後儲存於內建的記憶體或是記憶卡上，再透過電子視覺化顯
    示器，讓電子訊號可以被視覺化在顯示器上輸出，在無證據
    證明該等數位訊號業已經過沖洗或壓製之過程而成為實體之
    物品（如錄影帶、光碟、相紙等），該行為人所拍攝或製造
    者，應僅屬於「電子訊號」。本件被告係利用手機錄影功能
    拍攝其與甲女為性交行為，並儲存相關檔案在該手機中，但
    並無證據證明被告嗣後業將該等電子訊號輸出為實體之物品
    ，則被告所為僅足認係拍攝電子訊號，是核被告就上開犯罪
    事實欄一、㈡所為，係犯兒童及少年性剝削防制條例第36條
    第1項之拍攝少年為性交行為之電子訊號罪。公訴意旨認被
    告此部分所為，係犯拍攝少年為性交行為之影片罪，固有未
    洽，然關於所拍攝之媒體係影片或電子訊號，顯均為犯罪型
    態之差異，其適用之基本法條款項並無不同，是並無變更起
    訴法條之必要，附此敘明。
  ㈢被告上開各次所犯對於未滿14歲之女子為性交罪共9罪、拍攝
    少年為性交行為之電子訊號罪，犯意各別，行為互殊，應分
    論併罰。　　
　㈣刑之加減：
 　 ⒈按成年人故意對兒童及少年犯罪者，加重其刑至2分之1，
      但各該罪就被害人係兒童及少年已定有特別處罰規定者，
      不在此限，兒童及少年福利與權益保障法第112條第1項定
      有明文。查被告所為犯罪事實欄一、㈠㈡所示各犯行，雖亦
      均係對未滿18歲之甲女故意犯罪，然因刑法第227條第1項
      及兒童及少年性剝削防制條例第36條第1項均已將被害人
      年齡明列為犯罪構成要件，自無庸再依前揭規定加重其刑
      。
　　⒉按犯罪之情狀顯可憫恕，認科以最低度刑仍嫌過重者，得
      酌量減輕其刑，刑法第59條規定甚明。而刑法第59條之酌
      量減輕其刑，必須犯罪另有特殊之原因與環境等等，在客
      觀上足以引起一般同情，認為即予宣告法定低度刑期，猶
      嫌過重者，始有其適用（最高法院45年台上字第1165號及
      51年台上字第899號判例意旨參照）。又刑法第227條第1
      項之罪，法定刑為3年以上10年以下有期徒刑，刑度非輕
      ，倘依情狀處以3年以下有期徒刑，即可達社會防衛之目
      的者，自非不可依客觀之犯行與主觀之惡性二者加以考量
      其情狀，是否有可憫恕之處，適用刑法第59條之規定酌量
      減輕其刑，期使個案裁判之量刑，能斟酌至當，符合比例
      原則。查被告本件對於未滿14歲之女子性交犯行，對甲女
      身心健全成長有所侵害，所為實應予非難。惟考量被告行
      為時，與甲女係男女朋友，彼此間具有一定情誼，因兩情
      相悅未能妥善克制自己情慾始為此犯行，所為縱有不當，
      不法內涵究與一般性侵害犯罪有異；被告於案發時年僅20
      歲，年紀尚輕，思慮難免未周，以致誤罹刑章，且案發後
      ，面對甲女之母親質問及於偵審過程中始終坦認犯行，非
      僥倖於歷經偵審程序，面臨刑之嚴峻時始現悔意，縱受限
      於自身經濟狀況，致未能與告訴人達成民事和（調）解，
      然究非極惡無可饒恕之人；再衡諸被告所為犯罪事實欄一
      、㈠所載之9次性交犯行係在與甲女短暫交往之2、3個月左
      右期間內因男女情愫所犯，並未施予言語及肢體暴力，被
      告對甲女為性交行為可能造成的生理傷害及心靈烙印程度
      非鉅，是就被告之客觀犯行不法程度與主觀惡性全盤考量
      整體情狀後，認如科以刑法第227條第1項所規定之最低度
      刑罰（即有期徒刑3年），客觀上猶嫌過苛，實有情輕法
      重之失衡而可資憫恕，爰依刑法第59條規定，針對被告所
      為犯罪事實欄一、㈠所載之9次合意性交犯行，均減輕其刑
      。至被告所為犯罪事實欄一、㈡所示犯罪之法定刑為「1年
      以上7年以下有期徒刑，得併科新臺幣100萬元以下罰金」
      ，並非苛刻且無過重，自無再援引刑法第59條予以酌量減
      輕其刑之必要，併此敘明。
  ㈤爰審酌被告明知甲女於案發時未滿14歲，身體、心智發育尚
    未成熟，並處於型塑人格之重要階段，心理上對於性愛或有
    好奇、期待、探索之慾望，生理上也開始進入青春期，但因
    仍無成熟之性自主及判斷能力，仍有加以保護之必要，竟未
    能克制個人慾望，多次與之性交，又以手機拍攝其與甲女性
    交之電子訊號，縱令並未違反被害人意願，但因被害人是時
    年幼，影響被害人之身心健全成長及人格發展，而應予非難
    ；惟考量被告前未有任何犯罪紀錄，素行良好，犯後於偵審
    中始終坦承犯行，尚有悔意，兼衡其犯罪動機、目的、手段
    與情節、陳明之智識程度與家庭生活狀況（本院卷第109頁
    ）、因就賠償金額認知有差距，迄未能取得告訴人諒解，暨
    考量相關量刑意見等一切情狀，分別量處如主文所示之刑。
    復審酌被告於犯罪事實欄一、㈠所為均屬相同犯罪，其行為
    態樣相仿，動機及手段相近，因摻雜男女情感因素在內，手
    段平和，非難程度較低，綜合斟酌被告犯罪行為之不法與罪
    責程度，先前並無任何服刑之紀錄，犯後實有悔意，若給予
    過長刑期，較不利於再社會化及宣告刑刑罰效果的邊際遞減
    關係，於整體評價後，擇定較低之幅度，爰就被告上開宣告
    刑，依刑法第51條第5款規定定其應執行之刑為有期徒刑2年
    。
四、被告拍攝其與甲女性交之電子訊號，於供其與甲女觀覽後，
    已予以刪除，業經被告供述明確（警卷第5頁、偵卷第18、3
    8頁），甲女亦證稱其看完後，已要求被告刪除（偵卷第12
    頁），既已滅失而不存在，自無庸再依兒童及少年性剝削防
    制條例第36條第6項規定諭知沒收該電子訊號。　　　　　
五、適用之法律
    刑事訴訟法第299條第1項前段，兒童及少年性剝削防制條例
    第36條第1項，刑法第11條、第227條第1項、第59條、第51
    條第5款。
本案經檢察官董和平提起公訴，檢察官乙○○到庭執行職務。
中　　華　　民　　國　　110 　年　　3 　　月　　18　　日
　　　　　　　　　刑事第五庭  審判長法　官  蔡奇秀
　　　　　　　　　                  法  官  林岳葳
　　　　　　　　　                  法  官  林欣玲
以上正本證明與原本無異。
如不服本判決應於收受本判決後20日內向本院提出上訴書狀，並
應敘述具體理由。其未敘述上訴理由者，應於上訴期間屆滿後20
日內向本院補提理由書狀（均須按他造當事人之人數附繕本）「
切勿逕送上級法院」。 
　　　　　　　　　　　　　　　　　  書記官　莊文茹　　　
中　　華　　民　　國　　110 　年　　3 　　月　　18　　日
附錄本案論罪科刑法條：　　　　　　　　　
中華民國刑法第227條第1項
對於未滿十四歲之男女為性交者，處3年以上10年以下有期徒刑
。

兒童及少年性剝削防制條例第36條第1項
拍攝、製造兒童或少年為性交或猥褻行為之圖畫、照片、影片、
影帶、光碟、電子訊號或其他物品，處1年以上7年以下有期徒刑
，得併科新臺幣1百萬元以下罰金。